

### Ahmed boukhriss filali

Développeur Full-stack & DBA administrateur

Passionné par la programmation, je me concentre sur le développement web, les technologies backend, et la conception de logiciels. Fort d'une expertise polyvalente, je suis également administrateur de bases de données Oracle. Mon objectif est de contribuer à des projets stimulants en utilisant mes compétences en développement et en administration de bases de données pour créer des solutions efficaces.

E-mail

filaliboukhrissahmed@gmail.com

Portable

+212763207917

### **Compétences**

- Développement web : HTML,CSS, JavaScript (ES6,JQuery, Ajax),PHP Symfony, Bootstrap, Vue.js, Tailwind css
- Architecture :
   Connaissance Approfondie du Motifd'architecture
   MVC.
- Bases de données : MS SQL, MySQL , Oracle(PL/SQL , DBA).
- Gestion de versions :Git et GitHub.
- Systèmes d'exploitation:Linux, Windows.
- CMS: Wordpress

#### **LANGUES**

Arabe : Langue Maternelle

Français : CourantAnglais : Niveau Professionnel

## LOISIRS

- Lecture
- Jeux Vidéo
- Voyages

#### **Formations**

# Licence Pro Admin. Bases de Données & Tech. Web

Etec(Ecole Privée des Techniques Economiques et Commerciales), Fés

2023 → 2024

# TECHNICIEN SPÉCIALISÉ EN DÉVELOPPEMENT INFORMATIQUE

ETEC

le Projet de Fin d'Études(PFE) portant sur la gestion et l'évaluation.

Promotion 2021-2023

### BACCALAURÉAT SCIENTIFIQUE, CHIMIE ET PHYSIQUE

LYCEE ABDELLAH AROUI

2019 → 2020

## **Expériences professionnelles**

# LA FACULTÉ DE MÉDECINE, DE PHARMACIE ET DEMÉDECINEDENTAIRE DE FÈS [STAGE]

Avril 2023 → Mai 2023

Développeur Logiciel

**SUJET**: APPLICATION DE BUREAU POUR MALVOYANTES

- Conception d'interface accessible.
- Optimisation C#/.NET. MS SQL
- Tests adaptatifs impliquant les utilisateurs.

### STÉ ESMA FRIC FÉS [STAGE]

juin 2022

→ juillet 2022

Développeur Front-end

**SUJET:** CRÉATION D'UN SITE VITRINE

- Conception Visuelle Attrayante
- Interactivité et Engagement
- Optimisation pour la Convivialité

#### FACULTÉ DES LETTRES ET DESSCIENCES HUMAINES DHAR EL MEHRAZ

Avril 2021 → Mai 2021

Stagiaire Observation

SUJET: DIGITALISATION D'ARCHIVE

 COMPRÉHENSION DU PROCESSUS NUMÉRISATION TECHNOLOGIES ETÉQUIPEMENTS